【裁判字號】    96,上更(一),557
【裁判日期】    970110
【裁判案由】    毒品危害防制條例
【裁判全文】
臺灣高等法院刑事判決           96年度上更（一）字第557號
上  訴  人
即  被  告  丁○○原名程惠苹.
選任辯護人  董德泰律師
上列上訴人因違反毒品危害防制條例案件，不服臺灣臺北地方法
院95 年度訴字第1593號，中華民國96年1月8日第一審判決（起
訴案號：臺灣臺北地方法院檢察署94年度偵字第20632號），提
起上訴，經判決後，由最高法院發回更審，本院判決如下：
    主  文
原判決撤銷。
丁○○轉讓第一級毒品，未遂，累犯，處有期徒刑柒月，減為有
期徒刑參月又壹拾伍日。扣案新臺幣肆仟元沒收。
    事  實
一、丁○○前於民國90年間，犯持有第二級毒品罪，經臺灣臺北
    地方法院以90年10月5日90年度簡字第3360號判決處有期徒
    刑3月，於90年10月29日判決確定，90年11月23日易科罰金
    執行完畢。
二、丁○○（綽號「葳葳」或「薇薇」）明知古柯鹼係毒品危害
    防制條例第2條第1項第1款所定第一級毒品，仍染上施用古
    柯鹼惡習。94年10月30日下午，因友人乙○○詢問能否取得
    古柯鹼供自己施用，丁○○以每包淨重約1克，代價新臺幣
    （下同）4千元，向譯名稱為「愛瑞克」（或譯名「艾瑞克
    」）之不詳確實姓名年齡美國籍成年男子，購買取得2包古
    柯鹼，除將其中1包留供自己施用外，並基於轉讓第一級毒
    品之犯意，擬將另1包古柯鹼以原價轉讓與乙○○，而於同
    日下午11時左右，先後以其所持用門號0000000000行動電話
    ，傳簡訊「有啊」即有古柯鹼可以提供、「只有一個要4000
    」即古柯鹼1包價格4千元，回覆持用門號0000000000 行動
    電話之乙○○。丁○○與乙○○2人再經電話聯絡，敲定至
    臺北市○○區○○路監理站附近，交付金錢，及拿取古柯鹼
    。嗣於翌日即31日凌晨1時許，丁○○、乙○○在臺北市○
    ○路○段38號OK便利商店內碰面，乙○○即交付4千元予丁○
    ○，2人步出便利商店，要一起前往不詳地點拿取古柯鹼，
    即為依法聲請檢察官核發通訊監察書，監聽丁○○所持用00
    00000000行動電話，獲得上開訊息，而在場埋伏之警員上前
    逮捕，並於丁○○所攜帶之皮包搜索，扣得上開4千元及丁
    ○○之行動電話1支、殘留古柯鹼殘渣之蜜粉罐1個、煙斗1
    個。
三、案經臺北市政府警察局文山第二分局報請臺灣臺北地方法院
    檢察署檢察官偵查起訴。
    理  由
一、
  (一)按刑事訴訟法第130條規定：「檢察官、檢察事務官、司法
    警察官或司法警察逮捕被告、犯罪嫌疑人或執行拘提、羈押
    時，雖無搜索票，得逕行搜索其身體、隨身攜帶之物件、所
    使用之交通工具及其立即可觸及之處所。」此即學理上所稱
    附帶搜索，於此情形，司法警察雖無搜索票，仍得為搜索。
    又按現行犯，不問何人得逕行逮捕之；犯罪在實施中或實施
    後即時發覺者，為現行犯。刑事訴訟法第88條第1項、第2項
    ，定有明文。
  (二)上訴人即被告丁○○之男友蘇聖喜涉嫌販賣毒品，經警方調
    查，認為被告可能涉案，乃聲請檢察官准許核發通訊監察書
    ，執行通訊監察被告所持用門號0000000000行動電話，而得
    知被告即將與1名男子，在臺北市○○區○○路4段38號OK便
    利商店，商議古柯鹼交易之事。經警員到場埋伏，果見被告
    與該名男子一起自便利商店走出，警員研判2人在便利商店
    ，交易古柯鹼，而上前逮捕等情，經證人即查獲警員戴學強
    、吳健國於原審結證明確（見原審卷第77頁至第79頁），並
    有臺灣臺北地方法院檢察署94年北檢大結聲監續字第001258
    號通訊監察書（監察期間：自94年10月14日上午10時至94年
    11 月11日上午10時止、通訊監察電話門號之1：0000000000
    ）在卷可稽（見原審卷第44、45頁）。另卷附通訊監察譯文
    （見偵查卷第42頁至第46頁）顯示：
  １、「愛瑞克」於94年10月30日下午1時22分許傳來簡訊「愛
      瑞克送二個給薇薇（按指被告）」。
  ２、被告於同日下午11時9分，以電話與乙○○聯絡，被告詢
      問乙○○是否急需，可否明天拿，但乙○○表示想今日拿
      到，被告即表示看狀況，再電話聯絡。
  ３、被告於同日下午11時17分，傳簡訊向乙○○表示「只有一
      個要4000」。
  ４、自同日下午11時24分至翌日凌晨零時10分許，被告與乙○
      ○密集聯絡見面時間、地點，最後被告表示即將抵達，乙
      ○○也表示已經在臺北市○○路○段38號OK便利商店等候
      。參酌證人戴學強、吳健國證述情節，及被告所持用電話
      之通訊內容，埋伏警員研判認定，被告與乙○○在便利商
      店交易古柯鹼，而於被告與乙○○一起步出便利商店時，
      上前逮捕，即合於逮捕現行犯規定。則警員於合法逮捕被
      告後，就被告隨身所攜帶之皮包進行搜索，依上開說明，
      即合於附帶搜索規定。警員搜索查獲之4千元、行動電話
      ，及殘留古柯鹼殘渣之蜜粉罐1個、煙斗1個，自有證據能
      力，合先敘明。
二、刑事訴訟法第159條之5規定：「被告以外之人於審判外之陳
    述，雖不符前四條之規定，而經當事人於審判程序同意作為
    證據，法院審酌該言詞陳述或書面陳述作成時之情況，認為
    適當者，亦得為證據。當事人、代理人或辯護人於法院調查
    證據時，知有第一百五十九條第一項不得為證據之情形，而
    未於言詞辯論終結前聲明異議者，視為有前項之同意。」查
    本案審判程序時，檢察官、選任辯護人及被告對本案全部卷
    證資料及證人證言，均知其中有部分證據有上述第159條第1
    項規定之不得為證據之情形，而對此類證據之證據能力，於
    審判期日均表示「沒有意見」（見本院本審卷第126頁反面
    ）。依刑事訴訟法第159條之5之規定，應視為被告等已同意
    前揭各該證據可作為證據。本院斟酌前揭各該證據並非非法
    取得，亦無證明力明顯過低之情形，且經本院於審判期日依
    法進行證據調查、辯論，被告於訴訟上之程序權，已受保障
    ，故本判決所引用各證據，性質上為傳聞證據者，均有證據
    能力。
三、關於被告上揭轉讓第一級毒品古柯鹼予乙○○未遂之事實，
    經查：
  (一)經警於上揭時、地，搜索被告所攜帶皮包，查獲門號000000
    0000行動電話及4千元，扣案可資佐證。
  (二)警方聲請檢察官准許核發監聽票，實施監聽被告所持用門號
    0000000000行動電話，該電話與乙○○所持用門號00000000
    00行動電話，以簡訊、通話，聯絡交付金錢、拿取古柯鹼等
    情，有通訊監察譯文、臺灣臺北地方法院檢察署94年北檢大
    結聲監續字第001258號通訊監察書（監察期間：自94年10月
    14日上午10時至94年11月11日上午10時止、監聽電話門號之
    1：0000000000）在卷可稽（見偵查卷第42頁至第46頁、原
    審卷第44、45頁）。
  (三)警方執行通訊監察得知被告將與1名男子，在臺北市○○區
    ○○路4段38號OK便利商店，商議古柯鹼交易之事。警員到
    場埋伏，見到被告與該名男子一起自便利商店出來，研判2
    人在便利商店交易古柯鹼，而上前逮捕，並搜索被告所攜帶
    皮包，查獲門號0000000000行動電話及4千元等情，經證人
    即查獲之警員戴學強、吳健國於原審結證明確（見原審卷第
    77 頁至第79頁）。
  (四)證人乙○○於警詢證述：我認識被告約有10年，我於今天（
    按係94年10月30日）下午聯絡被告，請她幫我問有沒有毒品
    （按指古柯鹼，以下同），我聯繫的結果及我知道的行情大
    概是新台幣4千元左右，我先拿錢給她，再由她幫我詢問，
    她沒有說何時給我毒品，量的部分行情上大概是一克吧等語
    （見偵查卷第16、17頁；警詢調查筆錄及地院卷第62頁勘驗
    筆錄）。於檢察官訊問時證述：我看過被告施用古柯鹼，被
    告說古柯鹼1個單位4千元，1個單位好像是1克。我交付被告
    4千元，要被告幫忙問看看購買古柯鹼，被告未說何時給我
    古柯鹼，表示會與我聯絡等語（見偵查卷第66、67頁）。證
    人乙○○已證述與被告見面並交付4千元，其目的是要購買
    古柯鹼。
  (五)被告於檢察官訊問及原審、本院前審均供述上開以簡訊或電
    話通話，係與乙○○聯絡購買古柯鹼事，其與乙○○見面，
    有收取乙○○為購買古柯鹼所交付4千元，為警當場查獲，
    又被告以前曾向艾瑞克購買古柯鹼等情節（見偵查卷第53頁
    至第55頁、原審卷第82頁、本院上訴字卷第24、25頁）。被
    告已供承向乙○○收取4千元，係乙○○要購買古柯鹼。
  (六)依被告所持用0000000000行動電話通聯紀錄，及原審勘驗被
    告之行動電話所儲存收發簡訊內容（見偵查卷第42頁至第46
    頁、原審卷第85頁至第98頁，包括原審勘驗上開行動電話之
    簡訊內容之勘驗筆錄）顯示：１、「愛瑞克」於94年10月30
    日下午1時22分，傳來簡訊「愛瑞克送二個給薇薇（按指被
    告）」。２、被告於同日下午5時54分，傳簡訊「晚一點」
    與乙○○。３、被告於同日下午10時59分，傳簡訊「有啊」
    與乙○○。４、被告於同日下午11時9分許，以電話與乙○
    ○聯絡，被告詢問乙○○是否急需，可否明天拿，但乙○○
    表示想今日拿到，被告即表示看狀況，再電話聯絡。５、被
    告於同日下午11時17分，傳簡訊向乙○○表示「只有一個要
    4000」。６、自同日下午11時24分許，至翌日凌晨零時10分
    許，被告與乙○○密集聯絡見面時間、地點，最後被告表示
    即將抵達，乙○○也表示已經在臺北市○○路○段38 號OK便
    利商店等候。參以被告自承所謂「個」，係指購買古柯鹼之
    單位，所謂「4000」係指4千元而言（見原審卷第80 頁、本
    院上訴字卷第47頁至第49頁）。相互對照以觀，「愛瑞克」
    既然表明可以提供2「個」古柯鹼與被告，被告應已有取得
    古柯鹼之明確對象。倘被告尚未覓得取得古柯鹼之對象，應
    不可能其後以簡訊向乙○○表示「有啊」。又被告於乙○○
    表明當天要取得古柯鹼後，若被告隨後並無古柯鹼可以交付
    ，而僅要告知乙○○古柯鹼行情，應不可能向乙○○表示「
    只有一個要4000」，而非「一個要4000」。苟被告並無古柯
    鹼可供交付乙○○，應付乙○○急需，以被告與乙○○素有
    交情，僅區區4千元，衡情可由被告先墊，俟取得古柯鹼後
    ，再相約見面以交貨交款即可。被告何必僅為此區區4千元
    之交付，不惜舟車勞頓，汲汲於深夜凌晨時分，由桃園趕抵
    臺北與乙○○見面？被告係於94年10月31日凌晨1時許，自
    桃園趕到臺北市○○路○段38號OK便利商店內與乙○○碰面
    ，乙○○即交付4千元予被告，嗣二人步出便利商店，要一
    起前往不詳地點拿取古柯鹼，甫出便利商店即為警查獲，已
    詳前述，故其縱如選任辯護人所辯護：「依監聽譯文記載，
    94年10月30日晚間11時43分，上訴人自桃園返回臺北前，寄
    發載明：『沒啦。』等語之簡訊予乙○○。足見上訴人並未
    幫乙○○詢得古柯鹼，尚未取得轉交之毒品，顯無著手於轉
    讓毒品罪構成要件行為之實行」。但查被告既於發該簡訊後
    1小時多，又趕到臺北市與乙○○見面並收取4千元，該簡訊
    即不足為被告未犯轉讓第一級毒品古柯鹼未遂罪之有利認定
    。又被告自承向「愛瑞克」購買古柯鹼，每克3500元至4千
    元不等（見偵查卷第12頁、第53頁至第55頁）。如被告尚未
    實際取得古柯鹼，當不會向乙○○收取4千元之確定金額。
    足認被告與乙○○間，就乙○○需要古柯鹼事，密切聯繫，
    因乙○○需要古柯鹼孔急，要早點取得，而一再催促被告，
    被告向「愛瑞克」購買取得2「個」古柯鹼，擬將其中1「個
    」轉讓乙○○，而與乙○○相約見面，以交付金錢，及拿取
    古柯鹼。至於警方逮捕被告與乙○○時，雖未查獲被告要交
    付乙○○之古柯鹼，惟持有、施用、轉讓、販賣毒品，均屬
    犯罪行為，為逃避警方查緝，一般均會謹慎將事，避免金錢
    與毒品同時同地交付，以掩人耳目，俾卸免刑責。或由需要
    毒品者，先交付金錢，再由提供毒品者，隨後另於適當處所
    交付毒品；或由提供毒品者，先將毒品放置於固定處所，於
    需要毒品者，先交付金錢，提供毒品者，方告知該放置處所
    ，由需要毒品者自行去取。是不能因為警方僅查獲乙○○為
    取得古柯鹼所交付金錢，即認被告尚未著手於交付古柯鹼。
    另警方於查獲被告與乙○○後，前往被告位於臺北市○○○
    路17巷43號住處搜索，雖查獲古柯鹼1包，經法務部調查局
    鑑驗結果，認定含第一級毒品古柯鹼成分，淨重0.1克等情
    ，有該局95年3月13日調科壹字第020007796號鑑定通知書在
    卷可稽（見偵查卷第85頁）。惟被告於檢察官初次訊問，即
    供述該包古柯鹼係其自行施用所剩餘，並非用以交付乙○○
    （見偵查卷第53頁）。參以該包古柯鹼淨重僅0.1克，與被
    告要交付乙○○之1克古柯鹼，有相當大差距，足認該包古
    柯鹼並非被告要交付乙○○之毒品。
  (七)被告於警詢供述：我向「愛瑞克」購買古柯鹼，每克3500元
    至4千元不等（見偵查卷第12頁）。於檢察官訊問時供述：
    我向「愛瑞克」購買古柯鹼，通常1包淨重約0.8至1克，價
    格3千500元至4千元不等。我會幫朋友購買古柯鹼，1包3 千
    500元至4千元，我沒有賺朋友錢等語（見偵查卷第53頁至第
    55頁）。證人乙○○於警詢證述：我知道古柯鹼行情，每克
    大概是4千元左右等語（見偵查卷第16、17頁）。於檢察官
    訊問時證稱：被告有說古柯鹼1克4千元等語（見偵查卷第66
    、67頁）。卷內並無證據證明被告取得古柯鹼之價格，以被
    告與乙○○既為多年朋友，此次係乙○○偶然主動向被告要
    古柯鹼，被告未從中獲利，尚非絕無可能，爰依罪疑惟輕原
    則，認定被告取得古柯鹼之初，並無營利意圖，且係要以取
    得古柯鹼之原價，轉讓與乙○○。
  (八)訊據被告否認轉讓古柯鹼與乙○○未遂，在本院前審辯稱：
    乙○○請我幫忙購買古柯鹼，我才先向乙○○收取4千元，
    要問看看能否買到古柯鹼，但還沒有找到對象詢問，也沒有
    拿到古柯鹼，即為警查獲。我是幫忙乙○○購買古柯鹼，縱
    使購得，也是由乙○○自始取得該古柯鹼所有權，並無所有
    權之移轉，即不屬轉讓行為。何況我尚未購買古柯鹼，還未
    著手於轉讓行為，也不成立轉讓未遂，我也沒有要販賣古柯
    鹼等語。又在本院本審辯稱：我的別號「薇薇」或「葳葳」
    ，是稱呼的名字，不一定用哪個文字，「艾瑞克」（或譯名
    「愛瑞克」）於94年10月30日13時22分傳送簡訊「愛瑞克送
    二個給薇薇」，我有由我的0000000000號手機收到，意思是
    他要拿二個膠原蛋白（按係美容保健品）給我等語（見本院
    上更(一)卷第39、82、127頁）。惟查，被告已向「愛瑞克」
    購買取得2「個」古柯鹼，擬將其中1「個」轉讓乙○○，而
    與乙○○相約見面，以交付金錢，及拿取古柯鹼等情，詳如
    上開三、(六)所述。被告所辯情節，及證人乙○○附合被告說
    詞而於警詢及檢察官訊問時證述交付被告4千元，係請被告
    幫忙詢問購買，被告沒有講何時交付古柯鹼，只說有問到再
    聯絡等情（見偵查卷第16、17、66、67頁），核與通聯紀錄
    內容不符，且反於事理，並不足取。次查，被告係向「愛瑞
    克」購買2「個」古柯鹼，擬將其中1「個」以原價轉讓予乙
    ○○，被告係出於轉讓之意思，並非出於受託代買之意思甚
    明。復查，被告已取得以原價轉讓與乙○○之古柯鹼，並前
    往與乙○○見面，向乙○○收取4千元，其已著手於轉讓行
    為，彰彰明甚。綜上，被告上開所辯，核屬畏罪飾卸之詞，
    不能採取。是以，本件事證明確，被告犯行堪以認定，應依
    法論科。
四、至於最高法院發回意旨所指應依簡訊追查傳喚簡訊作成人愛
    瑞克到庭調查，以究明簡訊之真意一節（簡訊內容及收受簡
    訊之電話號碼見偵查卷第43頁海巡署通訊監察譯文表），經
    本院調查結果，被告坦承經由其0000000000號手機收到上開
    簡訊，有如上述。惟供稱：不知道愛瑞克護照之確實姓名，
    也不知道其國內外住址，他應該是美國人，至於轉接簡訊的
    （02）00000000號電話，該時間是我在使用等情，核與聲請
    裝設該（02）00000000號電話之證人甲○○具結證言相符（
    見上更(一)卷第38、39、82、127頁），另發送該簡訊之00000
    00000號手機之裝設人為證人丙○○結證稱：該手機自5、6
    年前即交給愛瑞克使用，我不知道他用這支電話在做毒品交
    易，96年9月辦理停止使用，我現在找不到愛瑞克，他是美
    國人，我不知道他護照上確實姓名，也沒有他在國內外住址
    等語。檢察官亦稱無法提供愛瑞克之護照姓名及住址（見上
    更(一)卷第39頁及96年12月28日審判筆錄第2、3頁），是本院
    已盡調查之能事，仍然查不到愛瑞克之確實姓名及其國內外
    住址，無從傳喚其到庭作證調查，併予敘明。
五、查被告行為後，刑法於94年2月2日修正公布，並於95年7 月
    1日施行，同法第2條亦有修正。按行為後法律有變更者，適
    用行為時之法律，但行為後之法律有利於行為人者，適用最
    有利於行為人之法律，現行刑法第2條第1項訂有明文。此規
    定乃與刑法第1條罪刑法定主義契合，而貫徹法律禁止溯及
    既往原則，係規範行為後法律變更所生新舊法律比較適用之
    準據法，有最高法院95年5月23日第8次刑庭會議決議可參，
    是刑法第2條本身雖經修正，但刑法第2條本身尚無比較適用
    新舊法之問題，先予辨明。又以本次刑法修正之比較新舊法
    ，應就罪刑有關之共犯、未遂犯、想像競合犯、牽連犯、連
    續犯、結合犯，以及累犯加重、自首減輕暨其他法定加減原
    因（如身分加減）與加減例等一切情形，綜其全部罪刑之結
    果而為比較，最高法院亦著有上開決議可資參照。經查：
  (一)被告行為時之舊刑法第47條規定：「受有期徒刑之執行完畢
    ，或受無期徒刑或有期徒刑一部之執行而赦免後，五年以內
    再犯有期徒刑以上之罪者，為累犯，加重本刑至二分之一。
    」。被告行為後修正之新刑法第47條第1項規定：「受徒刑
    之執行完畢，或一部之執行而赦免後，五年以內故意再犯有
    期徒刑以上之罪者，為累犯，加重本刑至二分之一」。舊法
    並不以後罪必須出於故意犯罪為限，新法則規定後罪必須出
    於「故意」所犯者，始能構成累犯，則累犯成立範圍已有限
    縮。比較新舊法之結果，以新法有利於被告。
  (二)新舊刑法關於未遂犯之規定，在障礙未遂犯其內容並無變更
    ，僅將舊法第26條前段之得減輕其刑之規定，移至新法第25
    條第2項後段。新法主要之修正在將不能未遂除罪化，與舊
    法規定不同，新法關於未遂犯規定之範圍既有限縮，比較新
    舊法之結果，以新法有利於被告。
  (三)查被告行為後修正之新刑法第33條第5款規定罰金刑為新臺
    幣1千元以上，以百元計算之。而被告行為時之舊刑法第33
    條第5款則規定罰金刑為1元以上，且以銀元為計算單位，經
    依罰金罰鍰提高標準條例第1條前段以及現行法規所定貨幣
    單位折算新臺幣條例第2條規定折算後，舊法罰金刑即為新
    臺幣30元以上。經比較新舊法律規定之結果，新法關於罰金
    刑之規定並不較有利於被告。
  (四)揆諸前揭最高法院決議及修正後刑法第2條第1項前段、後段
    規定之「從舊、從輕」原則，綜合被告全部罪刑之結果而為
    比較，本案以修正後之刑法相關規定較有利於被告，自應適
    用修正後刑法之相關規定論科。
六、被告已著手轉讓古柯鹼與乙○○，於乙○○尚未取得古柯鹼
    前，即遭警查獲。核被告所為，係犯毒品危害防制條例第8
    條第5項、第1項之轉讓第一級毒品未遂罪。被告取得古柯鹼
    之初，並無營利意圖，且係以取得原價轉讓古柯鹼與乙○○
    等情，已如前開三、(七)所述。公訴意旨認被告應成立毒品危
    害防制條例第4條第1項之販賣第一級毒品既遂罪，尚有未洽
    ，然社會基本事實同一，起訴法條應予變更。被告有事實欄
    一所示之犯罪科刑、執行情形，有本院被告前案紀錄表，附
    卷可按。被告於5年以內故意再犯本件有期徒刑之罪，應依
    修正後刑法第47條第1項規定，論以累犯，並加重其刑。被
    告已著手於犯罪行為之實行而不遂，應依修正後刑法第25條
    規定，論以未遂犯，並減輕其刑。被告有加重、減輕其刑之
    事由，爰先加後減。被告犯罪在96年4月24日以前，符合中
    華民國九十六年罪犯減刑條例第2條第1項第3款之規定，應
    減其宣告刑二分之一。
七、原審以被告罪證明確，據以論罪科刑，固非無見。惟查：(一)
    被告如事實欄一所示犯罪，係於90年11月23日易科罰金執行
    完畢。原判決認定為90年10月29日易科罰金執行完畢，即有
    不合。(二)如前所述，被告已向「愛瑞克」購買取得2「個」
    古柯鹼，擬將其中1「個」轉讓乙○○，而與乙○○相約見
    面，以交付金錢及取得古柯鹼。原判決認定乙○○係先交付
    金錢，尚待被告另行購買古柯鹼後，再交付古柯鹼，亦有未
    合。被告上訴意旨，否認犯罪，雖無理由，惟原判決既有上
    開可議之處，即屬無可維持，本院應予撤銷改判。
八、本院審酌被告僅轉讓價格4千元之古柯鹼，數量較少，且犯
    罪尚屬未遂，未生實害，惟被告犯罪後一再飾詞圖卸，及被
    告之素行、犯罪之動機、目的、手段等一切情狀，量處有期
    徒刑7月，並依法減刑為有期徒刑3月又15日。扣案之4千元
    ，係被告犯轉讓第一級毒品未遂罪，所得之財物，應依毒品
    危害條例第19條第1項前段規定，予以沒收。經警逮捕時被
    告當場查扣之行動電話1支，係被告平常聯絡使用，尚無證
    據證明係專門供轉讓毒品之用；殘留古柯鹼殘渣之蜜粉罐1
    個、煙斗1個，及經警在臺北市○○○路17巷43號被告住處
    搜索查獲之古柯鹼1包，均與被告所犯轉讓第一級毒品未遂
    罪無關，爰均不諭知沒收。
據上論斷，應依刑事訴訟法第369條第1項前段、第364條、第299
條第1項前段、第300條，毒品危害防制條例第8條第5項、第1項
、第19條第1項前段，刑法第2條第1項但書、第11條前段、第25
條、第47條第1項，中華民國九十六年罪犯減刑條例第2條第1項
第3款、第7條，判決如主文。
本案經檢察官鄭龍照到庭執行職務。
中    華    民    國    97    年    1    月    10    日
                  刑事第４庭審判長法  官  蔡秀雄
                                  法  官  陳國文
                                  法  官  鄭水銓
以上正本證明與原本無異。
如不服本判決，應於收受送達後十日內向本院提出上訴書狀，其
未敘述上訴之理由者並得於提起上訴後十日內向本院補提理由書
（均須按他造當事人之人數附繕本）。
                                  書記官  吳鎮鑫
中    華    民    國    97    年    1     月    10    日
附錄：本案論罪科刑法條全文
毒品危害防制條例第8條
轉讓第一級毒品者，處 1 年以上 7 年以下有期徒刑，得併科新
臺幣 1 百萬元以下罰金。
轉讓第二級毒品者，處 6 月以上 5 年以下有期徒刑，得併科新
臺幣 70 萬元以下罰金。
轉讓第三級毒品者，處 3 年以下有期徒刑，得併科新臺幣 30 萬
元以下罰金。
轉讓第四級毒品者，處 1 年以下有期徒刑，得併科新臺幣 10 萬
元以下罰金。
前四項之未遂犯罰之。
轉讓毒品達一定數量者，加重其刑至二分之一，其標準由行政院
定之。


司法院資訊處製作；財團法人民間司法改革基金會備份。
